【裁判字號】    99,易,564
【裁判日期】    990805
【裁判案由】    竊盜
【裁判全文】
臺灣彰化地方法院刑事判決               99年度易字第564號
公  訴  人  臺灣彰化地方法院檢察署檢察官
被      告  甲○○
上列被告因竊盜案件，經檢察官提起公訴（九十九年度偵字第五
○二一號），本院判決如下：
    主  文
甲○○竊盜，累犯，處有期徒刑貳月，如易科罰金，以新臺幣壹
仟元折算壹日；又竊盜，累犯，處有期徒刑貳月，如易科罰金，
以新臺幣壹仟元折算壹日。應執行有期徒刑月，如易科罰金，
以新臺幣壹仟元折算壹日。
    事  實
一、甲○○前因施用第一級毒品、第二級毒品案件，經臺灣高等
    法院法院臺中分院以九十四年度上訴字第一六八號分別判處
    有期徒刑八月、四月，應執行有期徒刑十月確定，因竊盜案
    件，經本院以九十三年度訴字第一二五二號判處有期徒刑一
    年四月確定，上開二案再經臺灣高等法院臺中分院以九十四
    年度聲字第三○八號裁定合併定其應執行之刑為有期徒刑二
    年一月確定；又因竊盜案件，經本院以九十四年度訴字第六
    一五號判處有期徒刑一年六月確定（第一案），因施用第一
    級毒品、第二級毒品案件，經本院以九十四年度訴字第一○
    九六號分別判處有期徒刑一年、六月，應執行有期徒刑一年
    五月確定（第二案），上開二案再經本院以九十四年度聲字
    第一七九○號裁定合併定其應執行之刑為有期徒刑二年十月
    確定；上開案件嗣經送監接續執行，後經本院以九十六年度
    聲減字第二一八六號裁定，將第一案減為有期徒刑九月，將
    第二案分別減為有期徒刑六月、三月，並合併定其應執行之
    刑為有期徒刑一年五月確定，於九十七年九月十三日因縮刑
    期滿而執行完畢。再因施用第一級毒品、第二級毒品案件，
    經臺灣高等法院臺中分院以九十八年度上訴字第九一一號分
    別判處有期徒刑九月、五月，應執行有期徒刑一年確定，嗣
    經上訴，再由最高法院以九十八年度臺上字第五○七八號駁
    回上訴而確定，因施用第一級毒品案件，經本院以九十八年
    度訴字第一三一七號判處有期徒刑八月確定，上開二案再經
    本院以九十八年度聲字第二一六八號裁定合併定其應執行之
    刑為有期徒刑一年五月確定；因施用第一級毒品、第二級毒
    品案件，經本院以九十八年度訴字第一七六四號分別判處有
    期徒刑八月、五月，應執行有期徒刑一年確定，因施用第一
    級毒品案，經本院以九十八年度訴字第一九三八號判處有期
    徒刑九月確定，因施用第一級毒品案件，經本院以九十八年
    度訴字第二○一○號判處有期徒刑九月確定，因竊盜案件，
    經本院以九十九年度易字第六二號分別判處有期徒刑四月（
    共三罪）、三月（共二罪）、二月（共五罪），應執行有期
    徒刑一年四月確定；上開案件嗣於九十八年十月三十日送監
    接續執行，現仍在臺灣雲林第二監獄執行中。詎甲○○仍不
    知悔改，復基於意圖為自己不法所有之竊盜犯意，先後為下
    列竊盜行為：
  (一)於九十八年四月中旬某日下午三時許，騎乘機車前往彰化縣
    社頭鄉新興巷一弄二號、劉洽長管理之文聖宮，利用文聖宮
    大門未關閉之機會，自大門侵入該廟內，持其所有、以紙板
    黏上雙面膠並綁上釣魚線作為工具（未扣案），以將紙板放
    入香油錢箱黏取現金之方式，竊取該廟香油錢箱內之香油錢
    新臺幣（下同）一百元。
  (二)於九十八年四月下旬某日下午四時許，騎乘機車前往彰化縣
    社頭鄉潘厝巷臨十五之一號、黃啟榮管理之乾坤宮，利用乾
    坤宮大門未關閉之機會，自大門侵入該廟內，持其所有、以
    紙板黏上雙面膠並綁上釣魚線作為工具（未扣案），以將紙
    板放入香油錢箱黏取現金之方式，竊取該廟香油錢箱內之香
    油錢二百元。
二、嗣經警於九十九年五月十一日借提外出詢問時，在未被有偵
    查犯罪職權之機關或公務員發覺其上開竊盜犯行前，主動向
    彰化縣警察局員林分局員林派出所警員表示其犯行，而自首
    接受裁判。
三、案經彰化縣警察局員林分局報告臺灣彰化地方法院檢察署檢
    察官偵查起訴。
    理  由
一、按被告以外之人於審判外之言詞或書面陳述，除法律有規定
    者外，不得作為證據。被告以外之人於審判外之陳述，雖不
    符前四條之規定，而經當事人於審判程序同意作為證據，法
    院審酌該言詞陳述或書面陳述作成時之情況，認為適當者，
    亦得為證據。當事人、代理人或辯護人於法院調查證據時，
    知有第一百五十九條第一項不得為證據之情形，而未於言詞
    辯論終結前聲明異議者，視為有前項之同意。刑事訴訟法第
    一百五十九條第一項、第一百五十九條之五分別定有明文。
    經查，證人即被害人劉洽長、黃啟榮於警詢時之證述，雖屬
    被告以外之人於審判外之言詞陳述，為傳聞證據，然經本院
    於審理時當庭直接提示而為合法之調查，被告未於言詞辯論
    終結前聲明異議，本院復審酌該等言詞陳述係由證人出於自
    由意識而陳述，並無非法取證之情況，依刑事訴訟法第一百
    五十九條之五之規定，認上開證人於警詢時之證述，應得採
    為認定本件犯罪事實所憑之證據。
二、上開事實，迭經被告甲○○於警詢、偵訊、本院審理時，坦
    承不諱，核與證人劉洽長、黃啟榮於警詢時，證述之情節相
    符，復有現場指認照片二幀在卷可稽，足徵被告之自白確與
    事實相符。本件事證明確，被告竊盜之犯行，應堪認定。
三、核被告甲○○所為，均係犯刑法第三百二十條第一項之竊盜
    罪。被告所為二次竊盜犯行，係犯意各別，行為互殊，應予
    分論併罰。被告前因施用第一級毒品、第二級毒品案件，經
    臺灣高等法院法院臺中分院以九十四年度上訴字第一六八號
    分別判處有期徒刑八月、四月，應執行有期徒刑十月確定，
    因竊盜案件，經本院以九十三年度訴字第一二五二號判處有
    期徒刑一年四月確定，上開二案再經臺灣高等法院臺中分院
    以九十四年度聲字第三○八號裁定合併定其應執行之刑為有
    期徒刑二年一月確定；又因竊盜案件，經本院以九十四年度
    訴字第六一五號判處有期徒刑一年六月確定（第一案），因
    施用第一級毒品、第二級毒品案件，經本院以九十四年度訴
    字第一○九六號分別判處有期徒刑一年、六月，應執行有期
    徒刑一年五月確定（第二案），上開二案再經本院以九十四
    年度聲字第一七九○號裁定合併定其應執行之刑為有期徒刑
    二年十月確定；上開案件嗣經送監接續執行，後經本院以九
    十六年度聲減字第二一八六號裁定，將第一案減為有期徒刑
    九月，將第二案分別減為有期徒刑六月、三月，並合併定其
    應執行之刑為有期徒刑一年五月確定，於九十七年九月十三
    日因縮刑期滿而執行完畢；此有臺灣彰化地方法院檢察署刑
    案資料查註資料紀錄表及臺灣高等法院被告前案紀錄表各一
    份在卷可考，其於受有期徒刑執行完畢後，五年以內故意再
    犯本件有期徒刑以上之二罪，均為累犯，應依刑法第四十七
    條第一項規定，各加重其刑。再被告為本案二次竊盜犯行後
    ，均係在未被有偵查犯罪職權之機關或公務員發覺其犯罪前
    ，即主動向彰化縣警察局員林分局警員表示其犯行，而自首
    接受裁判，此有警詢筆錄一份在卷可佐，爰依刑法第六十二
    條前段規定，各減輕其刑，並均依刑法第七十一條第一項規
    定，與前開加重其刑部分，先加後減。爰審酌被告正值青壯
    之年，竟不思以正當途徑獲取所需，僅因缺錢花用，即任意
    竊取他人財物，不僅輕忽他人財產法益，並嚴重破壞社會秩
    序，然考量其竊盜手段尚屬平和，所得財物金額不高，被害
    人所受損害尚屬輕微，及其犯罪之動機、目的、智識程度、
    生活狀況，暨犯罪後坦承犯行，態度尚屬良好等一切情狀，
    分別量處如主文所示之刑，且均諭知易科罰金之折算標準，
    並定其應執行之刑，及諭知易科罰金之折算標準。至於被告
    所有、供其犯本件竊盜案件所用、以紙板黏上雙面膠並綁上
    釣魚線之工具，既未據扣案，且被告於竊盜後，即隨手丟棄
    ，此經被告陳明在卷（本院卷第六七頁），復查無其他積極
    證據足以證明現尚存在，為避免日後執行之困難，爰不予宣
    告沒收，併此敘明。
據上論斷，應依刑事訴訟法第二百九十九條第一項前段，刑法三
百二十條第一項、第四十七條第一項、第六十二條前段、第五十
一條第五款、第四十一條第一項前段，刑法施行法第一條之一，
判決如主文。
本案經檢察官林子翔到庭執行職務。
中    華    民    國    99    年    8     月    5     日
                  刑事第六庭          法  官  鄭舜元
以上正本證明與原本無異。
如不服本判決應於收受判決後10日內向本院提出上訴書狀，並
應敘述具體理由。其未敘述上訴理由者，應於上訴期間屆滿後
20日內向本院補提理由書 (均須按他造當事人之人數附繕本)「
切勿逕送上級法院」。
告訴人或被害人對於判決如有不服具備理由請求檢察官上訴者，
其上訴期間之計算係以檢察官收受判決正本之日期為準。
中    華    民    國    99    年    8     月    5    日
                                      書記官  陳秀香
附錄：論罪科刑法條
中華民國刑法第320條
意圖為自己或第三人不法之所有，而竊取他人之動產者，為竊盜
罪，處5年以下有期徒刑、拘役或5百元以下罰金。
意圖為自己或第三人不法之利益，而竊佔他人之不動產者，依前
項之規定處斷。
前二項之未遂犯罰之。

司法院資訊處製作；財團法人民間司法改革基金會備份。
